最　高　行　政　法　院　裁　定
　　　　　　　　　　　　　　　　　　 94年度裁字第02794號
聲　請　人　甲○○
上列聲請人因與相對人臺北市稅捐稽徵處間房屋稅事件，對於中
華民國94年5月26日本院94年度裁字第00966號裁定，聲請再審。
關於主張行政訴訟法第273條第1項第1款事由部分，本院裁定如
下：
    主  文
再審之聲請駁回。
再審訴訟費用由聲請人負擔。
    理  由
一、按對於本院裁定聲請再審，依行政訴訟法第283條準用同法
    第277條第1項第4款之規定，必須表明再審理由及關於再審
    理由並遵守不變期間之證據。所謂表明再審理由，必須指明
    其所再審之裁定，有如何合於行政訴訟法第273條第1項、第
    2項所定再審事由之具體情事始為相當，倘僅泛言有何條款
    之再審事由，而無具體情事；或僅指明所聲請再審之裁定前
    各程序所為裁判，有如何再審事由，而未一語指及其所聲請
    再審之裁定有合於再審之事由者，均難謂已表明再審事由，
    其再審之聲請，即屬不合法。
二、聲請人前因退還房屋稅事件不服相對人之處分，經循序訴經
    臺北高等行政法院89年度訴字第262號判決，命相對人應退
    還聲請人新台幣13,242元及其利息。嗣經相對人以應退款項
    抵繳聲請人應納89年度房屋稅，由所屬中正分處以90年6月
    19日北市稽中正乙字第9061245000號函，檢送房屋稅退稅抵
    繳證明書證明聯、退稅抵繳通知書及各類所得扣繳暨免扣繳
    憑單予聲請人。聲請人不服，循序提起行政訴訟，經台北高
    等行政法院以91年度簡字第153號判決駁回在案。聲請人復
    對相對人核發之89年退稅抵繳證明書（照單編號：0000000
    ）表示不服，循序提起行政訴訟，主張其應退稅金額抵繳89
    年度房屋稅後仍有餘，相對人應予退還並加給利息，仍爭執
    原請求退稅金額之多寡。經台北高等行政法院92年訴字第43
    61號裁定以其內容業經該院89年度訴字第262號判決而告確
    定，聲請人復就同一事件再提訴訟，自非合法等語為由，駁
    回聲請人之起訴。聲請人仍不服，提起抗告，再經本院94年
    裁字第966號裁定以其抗告為無理由而駁回之。
三、茲聲請人對本院94年度裁字第966號裁定聲請再審，核其狀
    載內容乃剪貼援引其於另案對系爭房屋稅課稅實體事項之主
    張，泛言本件審理未開庭辯論，適用法規顯有錯誤、主文與
    理由矛盾，牴觸憲法云云，顯係重複其曾於所聲請再審之裁
    定前各程序爭執過之實體事項，而就其所聲請再審之本院前
    開裁定，究竟有如何合於其所指「適用法規顯有錯誤」之再
    審事由之具體情事，並無一語指及，揆諸首揭說明，其再審
    之聲請難認為合法，應予駁回。至於聲請人提出5張89年度
    房屋稅繳款書，主張發現新證據，謂有5種現值不同、5種稅
    額不同，依稅捐稽徵法第28條等提出新救濟案，與他案不同
    等語，而依行政訴訟法第273條第1項第13款、第14款規定聲
    請再審部分，另以裁定移送有管轄權之高等行政法院，併此
    明。
四、依行政訴訟法第283條、第278條第1項、第104條、民事訴訟
    法第95條、第78條，裁定如主文。
中　　華　　民　　國　　94　　年　　12　　月　　15　　日
                  第四庭審判長法  官　趙　永　康
                              法  官　鄭　淑　貞
                              法  官　黃　淑　玲
                              法  官　侯　東　昇
                              法  官　林  文  舟
以  上  正  本  證  明  與  原  本  無  異
中　　華　　民　　國　　94　　年　　12　　月　　16　　日
　　　　　　　　　　　　　　　書記官　彭　秀　玲
